【裁判字號】    98,交聲,854
【裁判日期】    980427
【裁判案由】    交管條例聲異
【裁判全文】
臺灣板橋地方法院交通事件裁定         98年度交聲字第854號
原處分機關  交通部公路總局臺北區監理所板橋監理站
異  議  人
即受處分人  甲○○
上列受處分人因違反道路交通管理處罰條例案件，對於交通部公
路總局臺北區監理所板橋監理站於民國98年4 月3 日所為之處分
（原處分案號：板監裁字裁41-A00000000號），聲明異議，本院
裁定如下：
    主  文
異議駁回。
    理  由
一、聲明異議意旨略以：異議人即受處分人甲○○固不否認於民
    國98年2 月1 日12時17分許，有騎乘車牌號碼093-DES 號重
    型機車，行經臺北市○○○路○ 段之內側快車道（即禁行機
    車快車道之事實，惟異議人違規當時，確有工程車在慢車道
    施工，而將道路封閉，導致所有車輛不得不駛入禁行機車之
    內側快車道，原處分機關未予查明，即逕行裁處異議人罰鍰
    新臺幣600 元，並記違規點數1 點，異議人不服原處分機關
    之裁處，乃提起本件異議云云。
二、按機器腳踏車，不在規定車道行駛者，處新臺幣600 元以上
    1,800 元以下罰鍰，並予記違規點數1 點，道路交通管理處
    罰條例第45條第13款、第63條第1 項第1 款分別定有明文。
三、經查：
(一)異議人即受處分人甲○○於98年2 月1 日12時17分許，有騎
    乘車牌號碼093-DES 號重型機車，行經臺北市○○○路○ 段
    時，因有「機器腳踏車，不在規定車道行駛」之違規行為，
    經臺北市政府警察局交通警察大隊警員逕行開單舉發等情，
    業據異議人於聲明異議狀上自承在卷，且有臺北市政府警察
    局北市警交大字第A00000000 號舉發違反道路交通管理事件
    通知單1 紙及違規採證彩色照片1 幀在卷可稽。是異議人騎
    乘機車不在規定車道行駛之違規行為，已堪認定。
(二)異議人雖以前詞置辯，然觀諸卷附違規彩色採證照片，雖無
    從看出照片上右側慢車道上之工程車係在施工中抑或是行駛
    中，然不論工程車係行駛於慢車道抑或是在該慢車道上施工
    ，工程車佔據該慢車道之面積僅占該慢車道之二分之一許，
    並未有慢車道全線遭封閉，而不能行駛於慢車道之情形，因
    之，異議人辯稱：慢車道遭封閉，無從行駛，僅能行駛至禁
    行機車之內側車道云云，自非可採。
四、綜上所述，受處分人即異議人甲○○所有之上開機車，於上
    述時、地，有不在規定車道行駛之違規事實既可認定，故原
    處分機關即交通部公路總局臺北區監理所板橋監理站，據此
    並引用道路交通管理處罰條例第45條第13款、第63條第1 項
    第1 款及違反道路交通管理事件統一裁罰基準表之規定，裁
    處異議人罰鍰新臺幣600 元，並記違規點數1 點，經核於法
    並無違誤，本件異議為無理由，應予駁回。
據上論斷，應依道路交通案件處理辦法第19條，裁定如主文。
中    華    民    國    98    年    4     月    27    日
                    交通法庭  法  官  鄭燕璘
以上正本證明與原本無異。
如不服本裁定，應於裁定送達後5日內，向本院提出抗告狀。
中    華    民    國    98    年    4     月    27    日
                              書記官  陳筱惠


司法院資訊處製作；財團法人民間司法改革基金會備份。
